臺灣桃園地方法院刑事判決　　　　　　 100年度易字第1073號
公　訴　人　臺灣桃園地方法院檢察署檢察官
被　　　告　陳祥斌
上列被告因竊盜案件，經檢察官提起公訴（100 年度偵字第3448
號），被告於本院準備程序進行中，就被訴事實為有罪之陳述，
經本院告知簡式審判程序意旨，並聽取當事人之意見後，本院裁
定依簡式審判程序審理，判決如下：
    主  文
陳祥斌共同攜帶兇器竊盜，處有期徒刑陸月，如易科罰金，以新
台幣壹仟元折算壹日。扣案之氧氣鋼瓶壹支、乙炔鋼瓶壹支，均
沒收。
    事  實
一、陳祥斌與羅有道（另經本院以100 年度審易字第890 號判決
    判處有期徒刑7 月確定）共同意圖為自己不法之所有，基於
    竊盜之犯意聯絡，於民國100 年1 月10日下午3 時30分許，
    由羅有道駕駛車牌號碼QG─4425號自用小貨車搭載陳祥斌至
    桃園縣大溪鎮○○里○○鄰○○段234 地號土地，由羅有道負
    責把風，陳祥斌持其所有客觀上足以對人之生命、身體、安
    全構成威脅，具有危險性可供為兇器使用之氧氣鋼瓶及乙炔
    鋼瓶各1 支，切割竊取路邊王鳳珠所有之工型鋼骨鐵4 支（
    長約1.65公尺），並將之置放於前開車號QG─4425號自用小
    貨車上而得手後，適為王鳳珠發覺並報警當場查獲，且扣得
    上開陳祥斌所有供犯本罪所用之氧氣鋼瓶及乙炔鋼瓶各1 支
    。
二、案經桃園縣政府警察局大溪分局報告臺灣桃園地方法院檢察
    署檢察官偵查起訴。
    理  由
一、本件被告陳祥斌所犯係死刑、無期徒刑、最輕本刑為三年以
    上有期徒刑以外之罪，其於準備程序中就被訴事實為有罪之
    陳述，經本院告知簡式審判程序之旨，並聽取公訴人及被告
    之意見後，本院依刑事訴訟法第273 條之1 第1 項規定裁定
    進行簡式審判程序，合先敘明。
二、上揭事實，業據被告陳祥斌於警詢、偵查及本院審理時坦承
    不諱，核與同案被告羅有道於警詢、偵查中供述：當日駕車
    搭載陳祥斌一同前往該處，並由陳祥斌持工具切割工型鋼骨
    鐵等情，及於本院審理時坦承與陳祥斌共犯本件竊盜案等情
    相符，並經證人即被害人王鳳珠於警詢中指述明確，復有查
    獲現場及扣案物照片共6 張、QG─4425號自用小貨車車輛詳
    細資料報表1 份及被害人王鳳珠出具之贓物認領保管單1 份
    附卷可稽，且有氧氣鋼瓶及乙炔鋼瓶各1 支扣案足憑，足認
    被告陳祥斌之自白與事實相符，堪以採信。本件事證明確，
    被告陳祥斌之犯行堪以認定，應依法論科。
三、新舊法比較：
    被告於犯罪後，刑法第321 條第1 項業於100 年1 月26日修
    正公布，於100 年1 月28日生效施行。按行為後法律有變更
    者，適用行為時之法律，但行為後之法律有利於行為人者，
    適用最有利於行為人之法律，刑法第2 條第1 項定有明文。
    查修正前之刑法第321 條第1 項原規定：「犯竊盜罪而有左
    列情形之一者，處六月以上、五年以下有期徒刑：一、於夜
    間侵入住宅或有人居住之建築物、船艦或隱匿其內而犯之者
    。二、毀越門扇、牆垣或其他安全設備而犯之者。三、攜帶
    兇器而犯之者。四、結夥三人以上而犯之者。五、乘火災、
    水災或其他災害之際而犯之者。六、在車站或埠頭而犯之者
    。」；而修正後刑法第321 條第1 項則規定：「犯竊盜罪而
    有下列情形之一者，處六月以上、五年以下有期徒刑，得併
    科新臺幣十萬元以下罰金：一、侵入住宅或有人居住之建築
    物、船艦或隱匿其內而犯之者。二、毀越門扇、牆垣或其他
    安全設備而犯之者。三、攜帶兇器而犯之者。四、結夥三人
    以上而犯之者。五、乘火災、水災或其他災害之際而犯之者
    。六、在車站、埠頭、航空站或其他供水、陸、空公眾運輸
    之舟、車、航空機內而犯之者。」，比較修正前後關於刑法
    第321 條第1 項之規定，修正後之刑法第321 條第1 項於第
    1 款刪除「於夜間」之文字；於第6 款增加「航空站或其他
    供水、陸、空公眾運輸之舟、車、航空機內」之文字，擴大
    加重竊盜罪之適用範圍，使部分修正前原應適用普通竊盜罪
    論罪科刑之情形，於修正後改論以加重竊盜罪論罪科刑，並
    增加得併科罰金新臺幣10萬元之規定，解釋上應以修正前之
    規定對被告較有利，自仍依刑法第2 條第1 項前段規定，適
    用行為時之法律即修正前刑法第321 條第1 項規定論處。
四、按刑法第321 條第1 項第3 款之攜帶兇器竊盜罪，係以行為
    人攜帶兇器竊盜為其加重條件，此所謂兇器，其種類並無限
    制，凡客觀上足對人之生命、身體、安全構成威脅，具有危
    險性之兇器均屬之，且祇須行竊時攜帶此種具有危險性之兇
    器為已足，並不以攜帶之初有行兇之意圖為必要（最高法院
    79年度臺上字第5253號判例足資參照）。查本件被告陳祥斌
    持以行竊之氧氣鋼瓶及乙炔鋼瓶各1 支，可產生高溫火焰切
    斷鋼鐵，倘持以行兇，顯足以輕易傷害人，客觀上足對人之
    生命、身體、安全構成威脅，具有危險性，當屬兇器無訛。
    是核被告陳祥斌所為，係犯修正前刑法第321 條第1 項第3
    款之攜帶兇器竊盜罪。起訴意旨認被告係犯刑法第320 條第
    1 項之普通竊盜罪，惟業經公訴檢察官當庭變更起訴法條為
    刑法第321 條第1 項第3 款之加重竊盜罪（見本院卷第10頁
    背面即100 年10月13日準備程序筆錄），二罪之基本事實同
    一，本院亦已依刑事訴訟法第95條之規定踐行告知程序而無
    礙於被告防禦權之行使，基於檢察一體原則，本院自得就公
    訴檢察官變更後之罪名予以審究，併此敘明。被告陳祥斌與
    同案被告羅有道間有犯意聯絡與行為分擔，應論以共同正犯
    。爰審酌被告陳祥斌不思循正當途徑獲取財物，因圖不法利
    益而下手竊取他人財物，對被害人財產法益造成損害，並考
    量其犯後坦承犯行之態度，暨犯罪之手段、動機、目的、生
    活狀況及智識程度等一切情狀，量處如主文所示之刑，並諭
    知易科罰金之折算標準。扣案之氧氣鋼瓶及乙炔鋼瓶各1 支
    ，為被告陳祥斌所有，且係供犯本罪所用之物，業據其供承
    在卷，爰依刑法第38條第1 項第2 款宣告沒收。
據上論斷，依刑事訴訟法第273 條之1 第1 項、第299 條第1 項
前段，修正前刑法第321 條第1 項第3 款，刑法第2 條第1 項前
段、第28條、第41條第1 項前段、第38條第1 項第2 款，判決如
主文。
本案經檢察官余怡寬到庭執行職務。
中    華    民    國   100    年    10    月    31    日
                  刑事第一庭法  官  許曉微
以上正本證明與原本無異。
如不服本判決應於收受判決後10日內向本院提出上訴書狀，並應
敘述具體理由。其未敘述上訴理由者，應於上訴期間屆滿後20日
內向本院補提理由書( 均須按他造當事人之人數附繕本) 「切勿
逕送上級法院」。
                            書記官  陳孟君
中    華    民    國   100    年    10    月    31    日
附錄本案論罪科刑依據之法條：
修正前中華民國刑法第321 條（加重竊盜罪）犯竊盜罪而有左列
情形之一者，處6 月以上、5 年以下有期徒刑：
一、於夜間侵入住宅或有人居住之建築物、船艦或隱匿其內而犯
    之者。
二、毀越門扇、牆垣或其他安全設備而犯之者。
三、攜帶兇器而犯之者。
四、結夥三人以上而犯之者。
五、乘火災、水災或其他災害之際而犯之者。
六、在車站或埠頭而犯之者。
前項之未遂犯罰之。